臺灣桃園地方法院刑事判決　　　　　　　93年度訴字第1163號
公　訴　人　臺灣桃園地方法院檢察署檢察官
被　　　告　乙○○　男　35歲.
上列被告因違反毒品危害防制條例案件，經檢察官提起公訴（九
十三年度偵字第四七三二號），本院判決如下：
    主  文
乙○○連續轉讓第二級毒品，累犯，處有期徒刑捌月。
    事  實
一、乙○○曾於民國八十八年間，因違反毒品危害防制條例案件
    ，經本院以八十八年度訴字第三五四號判決判處有期徒刑八
    月，經上訴臺灣高等法院，由臺灣高等法院以八十八年度上
    訴字第二八五六號判決駁回上訴，又上訴最高法院，由最高
    法院以八十八年度台上字第六九九０號判決駁回上訴確定。
    乙○○於同年間，另因違反毒品危害防制條例案件，經本院
    以八十八年度易字第一三七六號判決判處有期徒刑七月確定
    ，上開二罪接續執行，於八十九年三月十五日入監，而於九
    十年二月二十日縮短刑期假釋出監，於九十年五月二十一日
    縮刑假釋期滿，假釋未經撤銷，未執行之刑以已執行論而執
    行完畢（構成累犯）。
二、乙○○詎不知悔改，基於轉讓第二級毒品安非他命之概括犯
    意，於九十二年六月至八月間，在其位於桃園縣新屋鄉石磊
    村十鄰水流四一號住處，連續二次無償交付第二級毒品安非
    他命予甲○○施用，每次均以安非他命裝入吸食器內，供甲
    ○○吸食二至三口。嗣於九十三年一月六日下午一時五十分
    許，乙○○因涉犯施用毒品案件在上址為警查獲，並扣得乙
    ○○所有第二級毒品安非他命一大包又一小包（含袋毛重合
    計二十三點四六二公克）、含第二級毒品安非他命之殘渣袋
    一個、電子磅秤一台、分裝袋十六個、分裝匙二支、吸食器
    一組，再經甲○○之供述，警方始循線查悉上情。
三、案經桃園縣政府警察局八德分局報請臺灣桃園地方法院檢察
    署檢察官偵查起訴。
    理  由
一、訊據被告乙○○固然坦承甲○○確曾到伊位於桃園縣新屋鄉
    石磊村十鄰水流四一號住處，伊也有在甲○○在場時，拿出
    伊所有之安非他命施用等事實，惟矢口否認有轉讓安非他命
    予甲○○之犯行，辯稱：安非他命僅供自己施用，沒有免費
    提供甲○○施用云云。經查，證人甲○○於偵查中結證稱：
    被告於九十二年年初，在其位於桃園縣新屋鄉石磊村十鄰水
    流四一號住處，連續三、四次無償交付第二級毒品安非他命
    予伊施用等語（見臺灣桃園地方法院檢察署九十三年度偵字
    第四七三二號偵查卷宗第六十八頁）；其又於本院審理中結
    證稱：九十二年年中，在被告住處，被告連續二、三次無償
    交付第二級毒品安非他命予伊施用，每次均以安非他命裝入
    吸食器內，供伊吸食二至三口... （問：為何偵查中提到是
    於九十二年年初，被告提供安非他命給你施用三、四次？）
    記不清楚有幾次，但是確定有給我二、三次... （問：被告
    提供安非他命給你施用之正確月份？）是九十二年六月至八
    月間等語（見本院卷附九十四年四月六日審判筆錄第四至五
    頁），雖證人甲○○受限於記憶，無法明確指出被告轉讓之
    次數究為二次、三次或四次，依罪疑有利於被告之原則，應
    認定有二次轉讓行為。綜上，足徵被告確有轉讓安非他命予
    甲○○之犯行，其所辯係屬卸責之詞，不足採信，本件事證
    已經明確，被告犯行堪以認定，應依法論科。
二、核被告所為，係犯毒品危害防制條例第八條第二項之轉讓第
    二級毒品罪。其先後二次轉讓犯行，時間緊接，構成要件相
    同，顯係基於概括犯意反覆為之，應依連續之規定以一罪論
    ，並依法加重其刑。至其先後二次持有供轉讓之安非他命之
    低度行為，則應為轉讓之高度行為吸收，不另論罪。被告曾
    於八十八年間，因違反毒品危害防制條例案件，經本院以八
    十八年度訴字第三五四號判決判處有期徒刑八月，經上訴臺
    灣高等法院，由臺灣高等法院以八十八年度上訴字第二八五
    六號判決駁回上訴，又上訴最高法院，由最高法院以八十八
    年度台上字第六九九０號駁回上訴確定。乙○○於同年間，
    另因違反毒品危害防制條例案件，經本院以八十八年度易字
    第一三七六號判決判處有期徒刑七月確定，上開二罪接續執
    行，於八十九年三月十五日入監，而於九十年二月二十日縮
    短刑期假釋出監，於九十年五月二十一日縮刑假釋期滿，假
    釋未經撤銷，未執行之刑以已執行論而執行完畢，有臺灣高
    等法院全國前案紀錄表在卷可按，其於有期徒刑執行完畢後
    ，五年以內再犯本案有期徒刑之罪，係屬累犯，應依刑法第
    四十七條之規定，遞加重其刑。爰審酌被告被告提供他人施
    用毒品，其所為非僅使人之生命、身體法益受侵害，影響所
    及甚且危害社會、國家之健全發展，其於犯罪後又飾詞卸責
    否認犯行，犯後態度不佳，惟轉讓第二級毒品安非他命之次
    數僅二次，每次僅讓甲○○吸食二、三口，轉讓之數量甚少
    等一切情狀，量處如主文所示之刑。扣案之白色結晶物一大
    包又一小包（含袋毛重合計二十三點四六二公克）雖經行政
    院衛生署管制藥品管理局檢驗結果，檢出甲基安非他命（
    Meth amphetamine）成分，惟無證據可認該批甲基安非他命
    係被告所持有而備供轉讓之毒品，難謂與其本件犯行有關，
    自屬其另涉施用毒品案件之證物，至扣案含第二級毒品安非
    他命之殘渣袋一個、電子磅秤一台、分裝袋十六個、分裝匙
    二支、吸食器一組雖為被告所有，然亦無證據足資證明上開
    物品為被告供或備供轉讓毒品所用之物，上開各物於本件自
    不宜宣告沒收。
據上論斷，應依刑事訴訟法第二百九十九條第一項前段，毒品危
害防制條例第八條第二項，刑法第十一條前段、第五十六條、第
四十七條，判決如主文。
本案經檢察官張啟聰到庭執行職務。
中　　華　　民　　國　　94　　年　　4 　　月　　20　　日
                  臺灣桃園地方法院刑事第五庭
                      審判長法  官  潘政宏
                            法  官  周炳全
                            法　官　張明儀
以上正本證明與原本無異。
如不服本判決，應於送達後10日內，向本院提出上訴狀。
                            書記官  吳瓊英
中　　華　　民　　國　　94　　年　　4 　　月　　29　　日
附錄本案論罪科刑法條：
毒品危害防制條例第8條第2項：
轉讓第二級毒品者，處六月以上五年以下有期徒刑，得併科新臺
幣七十萬元以下罰金。
